Minutes et répertoires du notaire Jacques TRICARD, 27 septembre 1799 -23 février 1820 (étude II)
Archives nationales
- Répertoire(s) de Jacques TRICARD, 3 avril 1683 - 1821; MC/RE/II/1 - MC/RE/II/5
  - Répertoire. an XII, brumaire - 1821, 3 brumaire an XII (27 septembre 1799) - 1821; MC/RE/II/5
    - Vente du moulin de Montsouris, plaine de Montrouge, par François Bourse, propriétaire, et Marie Françoise Guénard, son épouse, rue du Faubourg Saint-Honoré, n° 31, à Charles Doctrové Daubanton [ou Dubanton], instituteur, et Elisabeth Adélaïde Estève, son épouse, rue de Ménétriers, n° 22, et Alphonse d'Aubanton [ou Dubanton], leur fils, employé à l'administration des impôts indirects, et Adèle Françoise Leroy, son épouse, rue de l'Arbre Sec, n° 48. (La minute à M. Rousse)., 5 septembre 1814
      Précisions sur les lieux: Montrouge (ancien village)--Plaine de; Montrouge (ancienne commune)--Montsouris (moulin de); Montsouris (ancienne commune de Montrouge)--Moulin
      acte de vente; Montrouge (ancienne commune); Parc de Montsouris (quartier); Arbre-Sec (rue de l'); Faubourg-Saint-Honoré (rue du); Ménétriers (rue des); Bourse, François; Daubanton, Alphonse; Daubanton, Charles Doctrové; Dubanton, Alphonse; Estève, Elisabeth Adélaïde; Guenard, Marie Françoise; Leroy, Adèle Françoise; enseignant
    - Inventaire après décès: Tessier, Marie-Madeleine. Leblanc de Pommard, Achille-Claude-Etienne-François (veuve en 3e noces de); Turgis, Jacques (veuve en 2e noces de); Martin, François (veuve en premières noces de). Capucines (rue des), n° 4. Prévôt des Maréchaussées (Grand); Lieutenant colonel d'Infanterie. Décédée le 10 septembre 1814., 24 septembre 1814
      3 août 1815, procès verbal pour la vente aux enchères de deux échoppes, rue de Castiglione.
      inventaire après décès; Capucines (rue des); Castiglione (rue de); Tessier, Marie-Madeleine; Leblanc de Pommard, Achille-Claude-Etienne-François; Turgis, Jacques; Martin, François; juge
    - Inventaire après décès: Rousselle, Pierre. Mortellerie (rue de la), n° 105. Prêtre, 28 septembre 1814
      Décédé le 30 juin 1814, maison de santé de M. DUBOIS, rue du Faubourg Saint-Martin.
      inventaire après décès; Mortellerie (rue de la); Rousselle, Pierre; prêtre
    - Inventaire après décès: Lambert, Marguerite-Claude. Desfosses, Antoine (veuve de). Coquillière (rue), n° 26., 3 novembre 1814
      Décédée le 13 octobre 1814.
      inventaire après décès; Coquillière (rue); Lambert, Marguerite-Claude; Desfosses, Antoine
    - Inventaire après décès: Letulle, Marie-Anne. Lamy,Guillaume (épouse de). Bouloi (rue du), n° 4. Fripier (marchand), 9 novembre 1814
      Décédée le 1er septembre 1814.
      inventaire après décès; Bouloi (rue du); Letulle, Marie-Anne; Lamy,Guillaume; brocanteur
    - Inventaire après décès: Brun, Laurent. Savoie (rue de), n° 5., 13 janvier 1815
      Décédé le 28 août 1814.
      inventaire après décès; Savoie (rue de); Brun, Laurent
    - Procès verbal d'enchères et publication pour la vente du fonds de limonadier du Café des Princes poursuivie sur les S. et De Benoiste., 7 mars 1815
      acte de vente; Benoiste (M. de); restaurateur
    - Procès verbal à la requête de Jacques Charles Brunetière, avocat, et Marie André Jobelin, son épouse, rue de l'Odéon, n° 24, pour vendre à la Chambres des Notaires une maison et des terres à Bruyères (Seine-et-Oise). Deuxième publication le 25 avril 1814., 10 avril 1815 - 25 avril 1815
      procès-verbal; Odéon (rue de l'); Brunetière, Jacques Charles; Jobelin, Marie André; avocat
    - Vente par Jacques Charles Brunetière, avocat, et Marie André Jobelin, son épouse, rue de l'Odéon, à Jacques Philippe Delavoipière, rue des Fossés Montmartre, n° 24, d'une maison dite le Bacq des Aubins, et de diverses pièces de terres à Bruyères (Seine-et-Oise), moyennant 14500 francs., 9 mai 1815
      acte de vente; Bruyères-le-Châtel (Essonne); Bruyères-sur-Oise (Val-d'Oise); Fossés-Montmartre (rue des); Odéon (rue de l'); Brunetière, Jacques Charles; Delavoipière, Jacques Philippe; Jobelin, Marie André; avocat
    - Inventaire après décès: Gromort, Louis-Auguste-Marie-Fidèle. Huissier à Paris, décédé à Grasse (Var)., 11 juillet 1815 - 19 septembre 1815
      Répertorié également in RE/LXXXVI/18. 19 septembre 1815, clôture de l'inventaire (Me Rousse).
      inventaire après décès; Gromort, Louis-Auguste-Marie-Fidèle; huissier
    - Procès verbal à la requête du mandataire de la direction des créanciers Robit pour parvenir à la vente et adjudication aux enchères sur une seule publication du fonds de limonadier du jardin des Princes (Café des Princes) et des ustensiles et objets molibiers en dépendants., 31 juillet 1815
      acte de vente; Robit, François Antoine; restaurateur
    - Vente par Jean Claude Petro, à Saint-Germain-en-Laye, à Nicolas Peltie, rue Saint-Honoré, n° 168, d'une voiture, d'une jument avec son poulain., 31 juillet 1815
      acte de vente; Saint-Honoré (rue); Saint-Germain-en-Laye (Yvelines); Peltie, Nicolas; Petro, Jean Claude
    - Procès verbal d'enchères et d'adjudication du fonds de commerce de limonadier du Café des Princes, boulevard du Temple, appartenant aux S. et De Benoiste, des ustensiles et objets mobiliers servant à son exploitation au profit de François Boullé, moyennant 6000 francs., 10 août 1815
      Temple (boulevard du); Boulle, François; Benoiste (M. de); restaurateur
    - Obligation par le mandataire du baron Jean Marie Thérèse Doazan et Jeanne Joséphine de Baucheron de La Vauverte, son épouse, à la Brûlerie (Loiret), au profit du général baron Charles Marie Joseph Dubois, à Versailles, de 22000 francs et quittance par Armand Augustin de Caulaincourt duc de Vicence, rue Sainte-Croix Chaussée d'Antin, n° 16 aux S. et De Doazan de 22000 francs à valoir sur le prix de la terre de la Brûlerie., 31 août 1815
      obligation; quittance; Sainte-Croix-Chaussée-d'Antin (rue); Versailles (Yvelines); Baucheron de La Vauverte, Jeanne Joséphine Adélaïde (17..-1819); Caulaincourt, Armand Louis Augustin de (1773-1827); Doazan, Jean Marie Thérèse; Dubois, Charles Marie Joseph; officier général
    - Société entre François Boullé, boulevard du Temple, Café des Princes, et Esther Elias Cohen veuve de Salomon Boas, rue du Faubourg du Temple, n° 12, pour l'exploitation dudit café., 31 août 1815
      acte de société; Faubourg-du-Temple (rue du); Temple (boulevard du); Boas, Salomon; Boulle, François; Cohen, Esther Elias; restaurateur
    - Inventaire après décès: Harcourt, François-Henri d'. Duc et pair de France., 19 octobre 1815
      25 octobre 1815, codicille de Françoise Catherine Scolastique d'AUBUSSON de LA FEUILLADE, sa veuve, rue de Babylone, n ° 6.
      inventaire après décès; Harcourt, François-Henri d'
    - Inventaire après décès: Aubusson de La Feuillade, Catherine-Françoise-Scolastique d' (duc). Harcourt, François-Henri d' (veuve de). pair de France, 22 janvier 1816
      19 février 1827, notoriété concernant Françoise Catherine Scholastique d'AUBUSSON de LA FEUILLADE, décédée veuve de François Henri d'HARCOURT, duc et pair de France, RE/L/15.
      inventaire après décès; Aubusson de La Feuillade, Catherine-Françoise-Scolastique d'; Harcourt, François-Henri d'
    - Vente d'un fonds d'estaminet et des objets mobiliers le garnissant, rue du Lycée, n° 64, par Antoine Robert Cozette à Pierre Maurice Richard, rue de la Michaudière, n° 5, moyennnant 1900 frans., 30 avril 1816
      acte de vente; Lycée (rue du); Cozette, Antoine Robert; Richard, Pierre Maurice
    - Inventaire après décès: Desfosse, Nicole. Mosnier, Gilbert (épouse de)., 20 mai 1816
      inventaire après décès; Desfosse, Nicole; Mosnier, Gilbert
    - Inventaire après décès: Equilaz Y Gonzales, Paula-Fulgencia. Menuau de Villeneuve, Alexandre-Auguste (épouse de)., 26 juillet 1816
      inventaire après décès; Equilaz Y Gonzales, Paula-Fulgencia; Menuau de Villeneuve, Alexandre-Auguste
    - Inventaire après décès: Bauquain, Pierre-Jean., 26 août 1816
      inventaire après décès; Bauquain, Pierre-Jean
    - Inventaire après décès: Guignard de Saint-Priest, Marie-Sophie-Constance. Castillon de Saint-Victor, Claude-Louis (veuve de)., 3 février 1817
      inventaire après décès; Guignard de Saint-Priest, Marie-Sophie-Constance; Castillon de Saint-Victor, Claude-Louis
    - Vente par Nicolas Joseph Thomas et Catherine Tanny, son épouse, Etienne Antoine Claudin, ex employé, et Thérèse Louise Catherine Thomas, son épouse, rue des Fossés Saint-Germain l'Auxerrois, n° 42, à Marie Nicole Clotilde Linglois, d'un fonds d'estaminet., 17 juin 1817
      acte de vente; Fossés-Saint-Germain-l'Auxerrois (rue des); Claudin, Etienne Antoine; Linglois, Marie Nicole Clotilde; Tanny, Catherine; Thomas, Nicolas Joseph; Thomas, Thérèse Louise Catherine
    - Vente par Edme Alexis De Noireterre, confiseur, rue Saint-Honoré, n° 145, à Nicolas Lalouet, rue Guenegaud, n° 17, d'un fonds de confiserie., 27 juin 1817
      acte de vente; Guénégaud (rue); Saint-Honoré (rue); Denoireterre, Edme Alexis; Lalouet, Nicolas
    - Vente par Jean Louis Gilbert Bonnet, rue Grange aux Belles, n° 5, à Woldemar Lorion, cloître Saint-Honoré, hôtel de nantes, d'une charge d'huissier, moyennant 533 francs., 20 août 1817
      acte de vente; Grange-aux-Belles (rue de la); Bonnet, Jean Louis Gilbert; Lorion, Woldemar; huissier
    - Inventaire après décès: Besine, Marie-Marguerite. Oschens, François (épouse de)., 22 août 1817
      28 novembre 1817, mariage dudit Oschens, rue Montorgueil, n° 50.
      inventaire après décès; Besine, Marie-Marguerite; Oschens, François
    - Inventaire après décès: Dantigny., 5 novembre 1817
      inventaire après décès; Dantigny
    - Inventaire après décès: Palis, Pierre-Marie., 6 novembre 1817
      inventaire après décès; Palis, Pierre-Marie
    - Inventaire après décès: Racarie, Jacques-François., 29 décembre 1817
      inventaire après décès; Racarie, Jacques-François
    - Inventaire de la bibliothèque de Etienne Chaillou, décédé à Evreux (Eure)., 12 janvier 1818
      inventaire; Evreux (Eure); Chaillou, Etienne
    - Inventaire après décès: Mauprivez, Marguerite-Jeanne. Bonastre, François (veuve de)., 13 janvier 1818
      inventaire après décès; Mauprivez, Marguerite-Jeanne; Bonastre, François
    - Suite d'inventaire après décès: Chaillou, Etienne. Evreux., 7 février 1818
      12 janvier 1818, inventaire de la bibliothèque. A la suite, du 24 juin 1818, supplément d'inventaire.
      inventaire après décès; Evreux (Eure); Chaillou, Etienne
    - Inventaire après décès: Lamboley, Marie-Agathe-Rosalie. Machenaud-Laterriere, Jean-Baptiste (épouse de). Cherche Midi (rue du), n° 15., 12 mars 1818
      inventaire après décès; Cherche-Midi (rue du); Lamboley, Marie-Agathe-Rosalie; Machenaud-Laterriere, Jean-Baptiste
    - Inventaire après décès: Beau, Marie-Anne. Lespicier, Jean-Pierre (veuve en 2e noces de); Letellier, Charles-François (veuve en premières noces de)., 18 mars 1818
      2 floréal an XII, liquidation des reprises et créances contre la succession de Jean Pierre Lespicier, RE/XXXIV/9.
      inventaire après décès; Beau, Marie-Anne; Lespicier, Jean-Pierre; Letellier, Charles-François
    - Inventaire après décès: Letellier, Anne-Antoinette. Dris, Pierre-Louis (épouse de). Evêque (rue l'), n° 12., 25 mars 1818
      3 août 1820, mariage dudit Dris.
      inventaire après décès; Evêque (rue de l'); Letellier, Anne-Antoinette; Dris, Pierre-Louis
    - Inventaire après décès: Divoire, Jean-Baptiste. Faubourg Saint-Denis (rue du), n° 43., 2 avril 1818
      Marie Anne Suzanne CHAUVET, sa veuve.
      inventaire après décès; Faubourg-Saint-Denis (rue du); Divoire, Jean-Baptiste
    - Vente par Pierre Barthélemy et Marie Thérèse Marquet, rue Saint-Denis, n° 380, de leur fonds de commerce de marchand bijoutier à Jean Joseph Rivet et Victoire Joséphine Godot, son épouse, rue de Harlay, n° 25., 20 juin 1818
      acte de vente; Harlay (rue de); Saint-Denis (rue); Barthélemy, Pierre; Godot, Victoire Joséphine; Marquet, Marie Thérèse; Rivet, Jean Joseph; orfèvre
    - Vente de fonds de librairie par Joachim Ferreira de Treitas, rue des Bons Enfants, n° 14, à Joseph Franco, rue Saint-Honoré, n° 301, moyennant 4500 francs., 11 décembre 1818
      acte de vente; Bons-Enfants (rue des); Saint-Honoré (rue); Ferreira de Treitas, Joachim; Franco, Joseph; libraire
    - Vente de fonds d'hôtel garni par Jean Louis Lallemand, rue de la Parcheminerie, n° 32, Alexandre Jean-Baptiste Lallemand, rue de Normandie, n° 5, Adrien Toussaint Lallemand, rue des Mathurins, n° 26, Arnoult Michel Balthazar et Marguerite Simonne Flore Lallemand, son épouse, rue des Prêtres Saint-Germain l'Auxerrois, n° 6, à Jean Chrétien Weizinger et Marie Louise Rosalie Lallemand, rue des moineaux, n° 25, moyennant 3010 francs., 8 janvier 1819
      acte de vente; Mathurins (rue des); Normandie (rue de); Parcheminerie (rue de la); Prêtres-Saint-Germain-l'Auxerrois (rue des); Balthazar, Arnoul Michel; Lallemand, Adrien Toussaint; Lallemand, Alexandre Jean-Baptiste; Lallemand, Jean Louis; Lallemand, Marguerite Simone Flore; Lallemand, Marie Louise Rosalie; Weizinger, Jean Chrétien
    - Inventaire après décès: Huet, Pierre-Isidore., 28 janvier 1819
      inventaire après décès; Huet, Pierre-Isidore
    - Vente de fonds de chapelier par Alphonse Félix Allan, passage de la Pompe, n° 7, à Marie Catherine Vibert, majeure, rue Saint-Honoré, n° 219, moyennant 340 francs., 17 février 1819
      acte de vente; Pompe-à-Feu (passage de la); Saint-Honoré (rue); Allan, Alphonse Félix; Vibert, Marie Catherine; fabricant d'accessoires vestimentaires
    - Vente par Joseph Franco, rue Saint-Honoré, n° 301, patenté sous le n° 53, à Louis Callet et Sophie Legrand, son épouse, rue du Faubourg du Roule, n° 100, d'un fonds de librairie et cabinet de lecture, rue des Bons Enfants, n° 14, moyennant 2500 francs., 19 mai 1819
      acte de vente; Bons-Enfants (rue des); Faubourg-du-Roule (rue du); Saint-Honoré (rue); Callet, Louis; Franco, Joseph; Legrand, Sophie; libraire
    - Procès verbal et inventaire après décès: Briquet, Louise-Scholastique. Glatigny, Jean-François (épouse de). Grande Truanderie (rue de la), n° 36., 26 mai 1819
      procès-verbal; inventaire après décès; Grande-Truanderie (rue de la); Briquet, Louise-Scholastique; Glatigny, Jean-François
    - Inventaire après décès: Raviet, Marie-Anne., 29 juillet 1819
      inventaire après décès; Raviet, Marie-Anne
    - Inventaire après décès: Berthier, César-Gabriel (comte). Général de division. Louise-Thérèse-Augustine d'Aiguillon, sa veuve., 27 septembre 1819
      inventaire après décès; Berthier, César-Gabriel; Aiguillon, Louise-Thérèse-Augustine d'; officier général
    - Inventaire après décès: Pons, Marie-Félicité-Michelle de (Marquise Dubois de La Motte). Cahideuc-Dubois de La-Motte, Emmanuel-Paul-Vincent de (épouse de)., 25 novembre 1819
      inventaire après décès; Pons Dubois de La Motte, Marie Félicité Michelle de; Cahideuc-Dubois de La Motte, Emmanuel Paul Vincent de
    - Inventaire après décès: Debeekeuf, Françoise-Denise-Geneviève. Meunier, Michel-François (épouse de)., 19 février 1820
      inventaire après décès; Debeekeuf, Françoise-Denise-Geneviève; Meunier, Michel-François